【裁判字號】    95,抗,69
【裁判日期】    950512
【裁判案由】    選派檢查人
【裁判全文】
臺灣板橋地方法院民事裁定                95年度抗字第69號
抗  告  人  環宇真空科技股份有限公司
                        號
法定代理人  乙○○
相  對  人  耀和資訊股份有限公司
法定代理人  甲○○
上列抗告人因與相對人等間選派檢查人事件，對於中華民國94年
12月14日本院93年度司字第401 號裁定提起抗告，裁定如下：
    主  文
抗告駁回。
抗告程序費用由抗告人負擔。
    理  由
一、本件抗告意旨略以：(一)抗告人並非拒絕提出帳冊資料，實係
    檢查人不願提出檢查範圍及費用之數額，致檢查時程拖延，
    抗告人多次促其配合未果。(二)聲請人早於民國94年5 月24日
    出售其名下股份總計1,650,000 股，是已不具3%以上股權股
    東身分。即聲請人於94年5 月24日出售時即已言明全數持股
    出售在先，後因某種意圖報稱遺失其中50,000股，故其實際
    已不具直正股東身分，竟多次利用檢查人身分，藉以取得抗
    告人之財務表冊及營業資料，恐有違反誠信並意圖不良。且
    本件檢查人係聲請人所指定，而非依慣例由兩造均不認識之
    第三人擔任。檢查人對聲請人已出售股份事實，知之甚詳，
    卻一再發文要求檢查，抗告人為保護所有股東利益及維護公
    司機密安全，始拒絕其檢查。(三)抗告人曾於94年9 月間辦理
    現金增資，聲請人利用其遺失50,000股尚未轉讓權利之身分
    ，於繳款期限內認股繳款計11,813股，若聲請人質疑抗告人
    之營運，怎可能繼續投資，顯見其已認同抗告人製作通過之
    財務表冊。且鈞院民事庭曾表明本案件已經終結，抗告人亦
    已繳清罰款，卻再收到法院之罰款裁定，其連續罰之舉恐違
    公司法第245 條規定之原意。爰提起本件抗告，請求廢棄原
    裁定。
二、按繼續一年以上，持有已發行股份總數百分之三以上之股東
    ，得聲請法院選派檢查人，檢查公司業務帳目及財產情形。
    法院對於檢查人之報告認為必要時，得命監察人召集股東會
    。對於檢查人之檢查有妨礙、拒絕或規避行為者，或監察人
    不遵法院命令召集股東會者，處新臺幣二萬元以上十萬元以
    下罰鍰，公司法第245 條定有明文。查原法院已依相對人之
    聲請，選派蕭勝賢會計師為檢查人確定在案，依上開規定，
    抗告人對於蕭勝賢會計師之檢查如有妨礙、拒絕或規避行為
    者，法院自得處以2 萬元以上10萬元以下罰鍰（並無禁止連
    續罰之規定），此部分並與相對人於嗣後（法院裁定准許選
    派檢查人後）是否喪失「持有已發行股份總數3%以上之股東
    」身分無涉。而抗告人前經蕭勝賢會計師通知，均未提供相
    關帳目及財產資料供蕭勝賢會計師檢查，業經原法院處罰鍰
    新臺幣（下同）8 萬元，抗告人提起抗告後，經臺灣高等法
    院於94年5 月26日以94年抗字第1379號駁回抗告確定等情，
    有確定裁定一紙在卷可佐。詎抗告人於繳納罰鍰後，再經蕭
    勝賢會計師通知，仍拒絕提供本關帳目及財產資料供蕭勝賢
    會計師檢查，此有蕭勝賢會計師94年7 月1 日、同年7 月12
    日、同年8 月15日、同年11月10日及同年12月9 日致抗告人
    之函在卷可稽，足證抗告人於前次裁罰後確有再度妨礙、拒
    絕或規避蕭勝賢會計師檢查之行為，原法院因而再處抗告人
    10萬元罰鍰，並無不合。抗告意旨雖另稱：本件檢查人之選
    任有爭議；抗告人公司並無檢查之必要云云。惟檢查人選任
    是否得宜，抗告人應於原法院選派檢查人程序中為主張，非
    本院所得審究。而按依公司法第245 條第1 項所定聲請選派
    檢查人之規定，除具備繼續1 年以上持有已發行股份總數3%
    之股東之要件外，別無其他資格之限制（最高法院86年度台
    抗字第108 號裁判意旨參照）。是以抗告人抗辯：檢查應以
    必要為前提云云，亦無可取。準此，抗告人於前次受罰後，
    經檢查人再通知仍執前詞拒不提出相關資料與檢查人，形同
    拒絕及規避檢查，原裁定因而處抗告人罰鍰10萬元，核無不
    合。抗告意旨猶執前詞，指摘原裁定不當，為無理由，應予
    駁回。
三、據上論結，本件抗告為無理由，爰裁定如主文。
中    華    民    國    95    年    5     月    12    日
          民事第一庭  審判長法  官  李世貴
                            法  官  黃若美
                            法  官  黃信滿
正本係照原本作成。如不服本裁定，僅得於收受本裁定正本送達
後10日內，以適用法規顯有錯誤為理由，向本院提出再抗告狀
，（須附繕本一份及繳納再抗告裁判費新台幣1,000元），經本
院許可後紿可再抗告。
中    華    民    國    95    年    5     月    12    日
                             書記官  林月蓉


司法院資訊處製作；財團法人民間司法改革基金會備份。
